【裁判字號】    98,審易,1213
【裁判日期】    990122
【裁判案由】    竊盜
【裁判全文】
臺灣桃園地方法院刑事判決            98年度審易字第1213號
公  訴  人  臺灣桃園地方法院檢察署檢察官
被      告  甲○○
上列被告因竊盜案件，經檢察官提起公訴（98年度偵字第13934
、14121 號）及移送併辦（98年度偵字第18147 號），被告於本
院準備程序進行中，就被訴事實為有罪之陳述，經本院告知簡式
審判程序意旨，並聽取公訴人及被告之意見後，本院裁定改依簡
式審判程序審理，茲判決如下：
    主      文
甲○○攜帶兇器竊盜，累犯，處有期徒刑捌月，扣案之鷹勾剪壹
把沒收；又攜帶兇器竊盜，累犯，處有期徒刑捌月，扣案之鷹勾
剪壹把沒收；又踰越牆垣竊盜，累犯，處有期徒刑捌月；應執行
有期徒刑壹年陸月，扣案之鷹勾剪壹把沒收。
    事實及理由
一、犯罪事實：緣甲○○前於民國91年間因竊盜案件，經本院以
    91年度易字第962 號判決判處有期徒刑1 年5 月確定；於92
    年間因施用毒品案件，經臺灣臺東地方法院（下稱臺東地院
    ）以92年度東簡字第212 號判決判處有期徒刑3 月確定，上
    開2 罪刑嗣經臺東地院以95年度聲字第240 號裁定應執行有
    期徒刑1 年7 月確定，於95年6 月30日執行完畢。於96年間
    又因竊盜案件，經本院以96年度易字第564 號判決分別判處
    有期徒刑4 月、4 月、4 月、4 月、8 月、9 月，應執行有
    期徒刑2 年6 月確定，嗣經本院以96年度聲減字第4829號裁
    定各減刑二分之一，並定應執行刑為有期徒刑1 年4 月確定
    ；同年間因施用第二級毒品案件，經本院以96年度壢簡字第
    904 號判決判處有期徒刑6 月確定，嗣經本院以97年度聲減
    字第15號裁定減刑為有期徒刑3 月，並與前開應執行之刑有
    期徒刑1 年4 月定應執行刑為有期徒刑1 年6 月確定，於97
    年8 月15日執行完畢（於本案均構成累犯）。詎其猶未知悔
    改，意圖為自己不法之所有，於附表編號1 、2 所示之時、
    地，持其所有客觀上足對人之生命、身體、安全構成威脅，
    具有危險性而可作為兇器使用之鷹勾剪1 把（整支均為金屬
    材質），分別竊得如附表編號1 、2 所示台灣電力股份有限
    公司（下稱台電公司）及奇園公司等所有之電纜線，並因此
    就附表編號1 部分造成妨害供公眾之電氣事業情形。另又意
    圖為自己不法之所有，於附表編號3 所示之時、地，攀爬並
    踰越該處牆垣而進入中信股份有限公司（下稱中信公司）所
    有之工廠廠房內，再徒手竊得如附表編號3 所示之電纜線、
    電源開關器等物。嗣為警分別循線查獲。
二、證據名稱：
  (一)被告甲○○於警詢、檢察官偵查及本院審理時之自白。
  (二)證人曾家楨於警詢、檢察官偵查及本院準備程序、唐景賢、
    乙○○於警詢及檢察官偵查、余葆森於警詢及本院準備程序
    中之證述。
  (三)臺北市政府警察刑事警察大隊扣押筆錄、扣押物品目錄表、
    、通訊監察譯文表、桃園縣政府警察局楊梅分局扣押筆錄、
    扣押物品目錄表、贓物認領保管單各1 份、現場照片14張及
    扣案之鷹勾剪1 把。
  (四)台灣電力股份有限公司桃園區營業處98年9 月10日D 桃園字
    第09809000591號函。
  (五)臺灣高等法院被告前案紀錄表1 份。
三、經查，就被告竊取如附表編號1 所示電纜線部分，因該電纜
    線係供不特定且為多數公眾用電營運之目的敷設，且因被告
    之竊取行為，而造成新屋鄉清華村52-1至52-3號共計14戶民
    眾用電中斷達3 小時又30分鐘，且造成台電公司損失16783
    元，修復費用為8928元，中斷售電損失則約為200 元，此業
    經台電公司以98年9 月10日D 桃園字第09809000591 號函覆
    明確，有該函文在卷可稽，故可認就被告該部分之行為，確
    有犯刑法第188 條而造成妨害公用之電氣事業之情形，附此
    敘明。
四、應適用之法條：刑事訴訟法第299 條第1 項前段、第273 條
    之1 第1 項、第310 條之2 、第454 條第1 項，刑法第321
    條第1 項第2 款、第3 款、第188 條、第55條、第47條第1
    項、第51條第5 款、第38條第1 項第2 款，刑法施行法第1
    條之1 第1 項、第2 項前段。
五、論罪科刑：
    核被告甲○○就附表編號1 、2 所為，均係犯刑法第321 條
    第1 項第3 款之加重竊盜罪，另就附表編號3 所為，係犯刑
    法第321 條第1 項第2 款之加重竊盜罪。而附表編號1 部分
    則另犯刑法第188 條之妨害公共事業罪（檢察官雖漏未論及
    刑法第188 條，然基本事實同一且屬法條競合關係，不生變
    更法條問題，附此敘明）。因此就附表編號1 部分，被告係
    以一竊盜行為，同時觸犯妨害公用事業罪及攜帶兇器竊盜罪
    2 罪，為想像競合犯，應從一重依攜帶兇器竊盜罪處斷。至
    檢察官原就附表編號3 部分，認被告係犯刑法第321 條第1
    項第3 款之攜帶兇器加重竊盜罪，然被告業於警詢中陳稱其
    係攀爬而踰越該處工廠牆垣進入後，徒手竊盜財物，並未攜
    帶任何工具，卷內亦無任何證據資料可據證明被告有攜帶任
    何兇器竊盜之情形，故該部分起訴意旨顯有未洽，被告就此
    應係犯刑法第321 條第1 項第2 款之踰越牆垣加重竊盜罪，
    然此僅為加重條件之不同而已，故本院自得併予審究。又被
    告先後3 次加重竊盜犯行，犯意個別、行為互殊，應分論併
    罰。又被告甲○○有前開事實及理由欄所載犯罪科刑及執行
    情形，此有臺灣高等法院被告前案紀錄表1 份在卷可按，其
    受有期徒刑之執行完畢後，5 年以內故意再犯本案有期徒刑
    以上之3 罪，均為累犯，均應依刑法第47條第1 項之規定加
    重其刑。爰審酌被告有多次竊盜前科，素行非佳、為牟取小
    利而造成私人及供公眾之電氣設備損壞，其因犯罪所生之危
    害不輕，惟犯後坦承犯罪，態度良好等一切情狀，量處如主
    文所示之刑，並定應執行刑。至扣案之鷹勾剪1 把，為被告
    所有供犯罪所用之物，經被告供承在卷，應依刑法第38條第
    1 項第2 款沒收。
五、如不服本判決，得自收受送達之翌日起10日內向本院提出上
    訴狀（應附繕本），其未敘述上訴理由者，應於上訴期間屆
    滿後20日內補提理由書狀於本院，上訴於臺灣高等法院。
本案經檢察官丁俊成到庭執行職務。
中    華    民    國    99    年     1    月    22    日
                  刑事庭        法  官  林靜梅
以上正本證明與原本無異。
如不服本判決應於收受判決後10日內向本院提出上訴書狀，並應
敘述具體理由。其未敘述上訴理由者，應於上訴期間屆滿後20日
內向本院補提理由書( 均須按他造當事人之人數附繕本) 「切勿
逕送上級法院」。
                                書記官  施春祝
中    華    民    國    99    年     1    月    22    日
附錄本案論罪科刑法條：
中華民國刑法第188條（妨害公用事業罪）
妨害鐵路、郵務、電報、電話或供公眾之用水、電氣、煤氣事業
者，處5年以下有期徒刑拘役或5百元以下罰金。
中華民國刑法第321條（加重竊盜罪）
犯竊盜罪而有左列情形之
一者，處6月以上、5年以下有期徒刑：
一於夜間侵入住宅或有人居住之建築物、船艦或隱匿其內而犯之
者。
二毀越門扇、牆垣或其他安全設備而犯之者。
三  攜帶兇器而犯之者。
四  結夥三人以上而犯之者。
五  乘火災、水災或其他災害之際而犯之者。
六  在車站或埠頭而犯之者。
前項之未遂犯罰之。
中華民國刑法第320條第1項（普通竊盜罪）
意圖為自己或第三人不法之所有，而竊取他人之動產者，為竊盜
罪，處五年以下有期徒刑、拘役或五百元以下罰金。
┌─────────────────────────────────────┐
│附表                                                                      │
├──┬─────────┬─────────────┬─────┬────┤
│編號│犯罪時間          │  犯    罪    地    點    │所竊財物  │被 害 人│
├──┼─────────┼─────────────┼─────┼────┤
│ 1  │98年4 月24日上午某│桃園縣新屋鄉清華村52之3號 │電纜線約36│台電公司│
│    │時                │（台電公司電桿：新屋幹）  │0 公尺（價│        │
│    │                  │                          │值如上述）│        │
│    │                  │                          │          │        │
├──┼─────────┼─────────────┼─────┼────┤
│ 2  │98年4 月中旬某時  │址設於桃園縣觀音鄉廣興村溝│電纜線（價│奇園公司│
│    │                  │尾31之1 號之「奇園公司」  │值約新臺幣│        │
│    │                  │                          │2,500元） │        │
├──┼─────────┼─────────────┼─────┼────┤
│ 3  │98年5 月24日15時許│桃園縣楊梅鎮○○路754 號（│電源開關器│中信公司│
│    │                  │中信公司所有，原為金燁科科│1個、電纜 │        │
│    │                  │技公司所承租並設址地）    │線15尺（價│        │
│    │                  │                          │值約新臺幣│        │
│    │                  │                          │2,000元） │        │
└──┴─────────┴─────────────┴─────┴────┘

司法院資訊處製作；財團法人民間司法改革基金會備份。
